最高法院刑事判決　　　　　　九十六年度台上字第三九一六號
上　訴　人　甲○○
　　　　　　　　　　號之3
上列上訴人因違反毒品危害防制條例案件，不服台灣高等法院中
華民國九十六年四月三十日第二審判決（九十六年度上訴字第八
四四號，起訴案號：台灣台北地方法院檢察署九十五年度毒偵字
第二二七三號），提起上訴，本院判決如下：
    主  文
上訴駁回。
    理  由
按刑事訴訟法第三百七十七條規定：上訴於第三審法院，非以判
決違背法令為理由，不得為之。是提起第三審上訴，應以原判決
違背法令為理由，係屬法定要件。如果上訴理由狀並未依據卷內
訴訟資料具體指摘原判決不適用何種法則或如何適用不當，自應
認其上訴為違背法律上之程式，從程序上予以駁回。本件上訴人
甲○○不服原審判決，於民國九十六年五月三十一日提起第三審
上訴，其上訴意旨略稱：(1)上訴人業於警詢供述扣案電子秤一台
係上訴人之前女友所有秤水晶珠所用，並非本案供犯罪所用之物
，原判決未予斟酌，竟為宣告沒收，有適用法則不當及理由不備
之違法。(2)上訴人於第一審提出認罪協商之請求，表示坦承犯罪
，願受處有期徒刑八月，第一審及原審均未置理，有理由不備之
違法。(3)原審未就刑法第五十七條規定事項，於量刑時調查審酌
，亦有理由不備之違法云云。然查：(一)上訴人業於警詢供稱扣案
電子秤係其用來磅秤所買毒品數量有無不足等語，復於第一審審
判期日陳稱「扣到的東西除了分裝袋是我以前女朋友的，用來裝
水晶用的之外，其他都是我的，電子秤是用來磅我買的毒品有無
足量」云云，原判決以該扣押物屬上訴人所有供犯罪所用之物，
業經上訴人供認在卷，乃併予宣告沒收，依卷內資料自無不合。
(二)依刑事訴訟法第四百五十五條之二第一項之規定：「除所犯為
死刑、無期徒刑、最輕本刑三年以上有期徒刑之罪或高等法院管
轄第一審案件者外，案件經檢察官提起公訴或聲請簡易判決處刑
，於第一審言詞辯論終結前或簡易判決處刑前，檢察官得於徵詢
被害人之意見後，逕行或依被告或其代理人、辯護人之請求，經
法院同意，就下列事項於審判外進行協商，經當事人雙方合意且
被告認罪者，由檢察官聲請法院改依協商程序而為判決：一、被
告願受科刑之範圍或願意接受緩刑之宣告。二、被告向被害人道
歉。三、被告支付相當數額之賠償金。四、被告向公庫或指定之
公益團體、地方自治團體支付一定之金額。」協商程序係由檢察
官與被告就上述事項進行協商，經雙方合意，且被告認罪，即由
檢察官聲請法院改依協商程序而為判決，並無由被告逕行聲請法
院依協商程序判決之情形，至屬明瞭。上訴人於第一審向該院具
狀，陳稱其願依認罪協商程序受處有期徒刑八月之刑期云云，與
前述規定之程序不符，第一審未予置理，原審仍予維持，自難謂
於法有違。(三)原判決已說明其審酌量刑之情形，並在法定刑度內
而為量刑，並無逾越法律規定範圍或濫用權限情事，於法亦無違
誤可言。核上訴意旨並未依據卷內訴訟資料具體指摘原判決不適
用何種法則或如何適用不當，依首揭說明，應認本件上訴違背法
律上之程式，予以駁回。
據上論結，應依刑事訴訟法第三百九十五條前段，判決如主文。
中　　華　　民　　國　九十六　年　　七　　月　 十九 　日
                      最高法院刑事第六庭
                          審判長法官  呂　潮　澤
                                法官  吳　昆　仁
                                法官  孫　增　同
                                法官  趙　文　淵
                                法官  吳　　　燦
      本件正本證明與原本無異
                                      書  記  官
中　　華　　民　　國　九十六　年　　七　　月　二十四　日
                                                      Ｋ
